【裁判字號】    97,交聲,1046
【裁判日期】    970811
【裁判案由】    違反道路交通管理處罰條例聲明異議
【裁判全文】
臺灣桃園地方法院刑事交通事件裁定    97年度交聲字第1046號
原處分機關  交通部公路總局新竹區監理所桃園監理站
異  議  人
即受處分人  乙○○
上列異議人即受處分人因違反道路交通管理處罰條例案件，對於
交通部公路總局新竹區監理所桃園監理站民國97年6 月13日桃監
裁罰字第裁52-DB0000000號違反道路交通管理事件裁決書所為之
處分（原舉發通知單案號：桃園縣政府警察局交通隊桃警局交字
第DB0000000 號）聲明異議，本院裁決如下：
    主  文
異議駁回。
    理  由
一、按汽車駕駛人飲用酒類或其他類似物後其吐氣所含酒精濃度
    超過每公升0.25毫克或血液中酒精濃度超過0.05﹪以上，不
    得駕車，道路交通安全規則第117 條第2 款定有明文。又按
    汽車駕駛人，駕駛汽車經測試檢定有酒精濃度超過規定標準
    之情形者，處新臺幣（下同）1 萬5 千元以上6 萬元以下罰
    鍰，並當場移置保管該汽車及吊扣其駕駛執照1 年，亦經道
    路交通管理處罰條例（下稱同條例）第35條第1 項第1 款明
    文。且汽車駕駛人有第35條第1 項規定之情形，應接受道路
    交通安全講習，同條例第24條第1 項第2 款亦有明文。
二、原處分意旨略以：異議人即受處分人乙○○於民國97年5 月
    12日晚上9 時15分許，駕駛車牌號碼L5-0097 號自用一般小
    客車行經桃園縣桃園市○○○路之力行加油站前，經警攔停
    並測得其吐氣所含酒精濃度為每公升0.48毫克，而遭值勤員
    警當場舉發並填製桃警局交字第DB0000000 號舉發違反道路
    交通管理事件通知單對受處分人舉發「酒後駕車，經測酒精
    呼氣值0.48mg/L」之違規，並移送原處分機關處理。嗣由原
    處分機關於97年6 月13日依道路交通管理處罰條例第35條第
    1 項第1 款、第24條第1 項第2 款（原處分裁決書漏未引用
    ）及違反道路交通管理事件統一裁罰基準及處理細則第43、
    44 、67 條規定，以桃監裁罰字第裁52-DB0000000號違反道
    路交通管理事件裁決書，認定受處分人「汽車駕駛人酒精濃
    度超過規定標準（0.4-0.55）」而裁處罰鍰34,500元，吊扣
    駕駛執照12個月並應接受道路交通安全講習之處分在案。
三、異議意旨略以：伊固不否認有於上開時、地飲用酒類，並經
    警員實施酒精濃度測試，惟矢口否認有何酒後駕車之行為，
    並辯稱：當天餐廳服務人員表示外面有臨檢，伊與家人就決
    定要前往車上拿貴重物品而準備搭乘計程車，警員前往檢查
    之際，當時車子是停放在停車格並未發動，伊當場異議並拒
    絕酒測，經警員稱拒絕接受測試要罰6 萬元，方接受測試云
    云，原舉發單位及原處分認定其酒後駕車顯有違誤，實難令
    人甘服，為此聲明異議，請求撤銷原處分云云。
四、經查：
  (一)異議人即受處分人乙○○就其於前揭時、地遭警員實施酒精
    濃度測試，並測得呼氣酒精濃度為0.48mg/L乙節，均不予爭
    執，且有原舉發通知單、裁決書所載內容可參，此部分事實
    已堪認定，合先敘明。
  (二)雖異議人辯稱：伊在車上係拿貴重物品，並未發動車輛云云
    。惟異議人於本院調查時供認：伊去用餐時，將車輛停放在
    餐廳旁之文中北路加油站，警察查獲時，係在從加油站往法
    院方向，又伊是想將車子移到停車格，移動的距離約2 、30
    公尺等語不諱，堪認異議人於服用酒類後，曾駕駛前述自用
    小客車將車子移動之情甚明。佐以證人即異議人配偶甲○○
    於本院審理中證述：警察查獲的地點，跟異議人一開始停車
    的位置是同一條路，但是後面一點點，又車子有移動，係異
    議人在聚餐完畢後移動等語綦詳，益徵異議人確實於服用酒
    類後有駕駛交通工具一節無訛。況稽證人警員江宏銘於本院
    調查時證述：當天晚上伊在文中北路執行酒駕勤務，伊等除
    了在文中北路有路檢點，還有設機動組，避免酒駕的民眾一
    看到有臨檢點就會在路邊停車，又當時伊係機動組，有看到
    異議人駕車且把車子靠邊，所以才會過去，異議人當時還在
    駕駛座上，乘客坐的乘客就下車，並且往返方向行走，而異
    議人的車子有熄火，無法判斷是否剛熄火，但異議人當場有
    承認車子原來停在別的地方等語明確，則觀諸證人前開情詞
    ，異議人並非僅係上車拿貴重物品，亦曾發動交通工具且移
    動車子，亦見異議人確實有駕駛上開自用小客車之情，是異
    議人前開辯解，不足為採。
五、綜上所述，異議人即受處分人確有於前揭所指之違規行為，
    從而原處分機關依道路交通管理處罰條例第35條第1 項第1
    款、第24條第1 項第2 款（原處分裁決書漏未引用）及違反
    道路交通管理事件統一裁罰基準及處理細則第43、44、67條
    規定，裁處罰鍰34,500元，吊扣駕駛執照12個月並應接受道
    路交通安全講習之處分，於法並無違誤，亦無不當之處，本
    件異議人之異議應無理由，依法自應將其駁回。
六、爰依道路交通管理處罰條例第87條第2 項、第88條、第89條
    ，司法院行政院會同修正發布之道路交通案件處理辦法第19
    條本文中段，裁定如主文。
中    華    民    國    97    年    8     月    11    日
                    交通法庭  法  官    連  雅  婷
以上正本證明與原本無異。
如不服本裁定，應於裁定送達後5 日內向本院提出抗告狀。
                              書記官    張  尹  嫚
中    華    民    國    97    年    8     月    14    日


司法院資訊處製作；財團法人民間司法改革基金會備份。
